【裁判字號】    89,易,1174
【裁判日期】    890731
【裁判案由】    竊盜
【裁判全文】
臺灣臺中地方法院刑事判決                        八十九年度易字第一一七四號
    公  訴  人  台灣台中地方法院檢察署檢察官
    被      告  丙○○
    選任辯護人  巫哲銘
右列被告因竊盜案件，經檢察官提起公訴（八十九年度偵字第一五七○號），本院判
決如左：
    主  文
丙○○踰越牆垣竊盜，處有期徒刑柒月。
    事  實
一、丙○○意圖為自己不法之所有，於民國（下同）八十九年一月十二日十六時三十
    分許，翻越乙○○○位於台中縣東勢鎮○○路永盛巷四十九號住處圍牆後，由未
    關閉之後門進入倉庫內，徒手竊取乙○○○之子甲○○所有之木雕彌勒佛一尊，
    佛像三尊、馬三匹、老鷹一隻、老虎四隻、羊一隻、坐佛一尊及獅子一隻（共價
    值約新台幣五萬元），得手後將上開木雕物品裝置於乙○○○所有之塑膠箱及布
    袋內搬運，欲將上述贓物搬運至屋外，又見甲○○所有之老虎鉗一支，為便於修
    理機車，另竊得該老虎鉗置於口袋內，行至門口外，於同日十六時五十分許，適
    乙○○○自外返家撞見，丙○○因而棄贓而逃。嗣經乙○○○報警，為警於同日
    十八時三十分許，在台中縣東勢鎮○○路永盛巷四十六之二號前逮捕而查獲。
二、案經台中縣警察局東勢分局報請台灣台中地方法院檢察署檢察官偵查起訴。
    理  由
一、訊據被告丙○○固坦承於上開時地竊得被害人甲○○所有之上開木雕物品、老虎
    鉗之事實不諱，惟辯稱：伊並未翻越圍牆，伊先爬高，看到圍牆的門以木頭抵住
    ，伊乃以竹子將木頭推開後，始再推門進入云云。經查，被告曾於警訊中坦承：
    「（問：你如何進入該住戶偷竊？）我是以爬圍牆的方式，從後門侵入該住戶的
    。」（見偵查卷第七頁背面），於偵查中坦承：「．．我爬圍牆從後面進入．．
    」（見偵查卷第十八頁背面），於本院審理時亦坦認：「．．我是翻牆過去，直
    接進入他的倉庫．．」（見本院八十九年五月十二日訊問筆錄）等語明確，且被
    告意欲進入被害人之住處行竊，必小心翼翼，擔心被人發現，若果係先爬高觀察
    圍牆之門是否上鎖，再決定是否爬牆或以推門方式進入，則耗時費多，易為人發
    現，實與常情未符。是被告係以踰越牆垣之方式，進入被害人乙○○○住處行竊
    之犯行，實堪認定。此外，並經被害人乙○○○、甲○○到庭指述綦詳，並有贓
    物認領保管單乙紙、照片乙幀及現場圖一紙在卷可憑。本件事證明確，被告犯行
    洵堪認定，應依法論科。
二、核被告所為係犯刑法第三百二十一條第一項第二款踰越牆垣加重竊盜罪。公訴意
    旨另以：被告丙○○於上開時地攜帶客觀上足供兇器使用之老虎鉗一支竊盜，因
    認被告上開竊盜犯行涉有刑法第三百二十一條第一項第三款之攜帶兇器竊盜罪嫌
    。惟查，上開老虎鉗為被害人甲○○所有，業據被害人甲○○到庭指認明確，非
    被告所有，且該老虎鉗係被告進入倉庫後所竊得之物，非為被告用以行竊之工具
    ，是被告上開竊盜犯行並未該當刑法第三百二十一條第一項第三款之攜帶兇器之
    加重竊盜事由，附此敘明。又按對於未發覺之罪自首而接受裁判者，減輕其刑，
    刑法第六十二條前段定有明文。本件被告辯稱：被害人並不知被告為何人，嗣為
    警詢問時，被告即坦認上開犯行，認其該當自首云云。惟按自首以對於未發覺之
    罪投案而受裁判為要件，如案已發覺，則被告有投案陳述自己犯罪之事實，亦祇
    可謂為自白，不能認為自首，最高法院二十六年上字第四八四判例可資參照。本
    件被告係因被害人乙○○○於八十九年一月十二日十六時五十分許報警處理，警
    方於同日十八時三十分在台中縣東勢鎮永盛巷四六之二號前逮捕到案，雖被告於
    警訊中坦承犯行，尚難認被告符合自首之要件，併此敘明。爰審酌被告因一時貪
    念而致罹刑章，犯後已與被害人乙○○○和解，有卷附之和解書乙紙在卷可憑，
    暨犯罪之動機、目的、手段、所得等一切情狀，量處如主文所示之刑，以資懲儆
    。
據上論斷，應依刑事訴訟法第二百九十九條第一項前段，刑法第三百二十一條第一項
第二款，判決如主文。
中      華      民      國      八十九      年    七    月    三十一    日
                                台灣台中地方法院刑事第二庭
                                    審判長  法  官  蔡名曜
                                            法  官  林靜芬
                                            法  官  劉麗瑛
右正本證明與原本無異。
如不服本判決，應於送達後十日內向本院提出上訴狀 （須附繕本） ，上訴於台灣高
法院台中分院。
                                            書記官
中      華      民      國      八十九      年    七    月    三十一    日
附錄論罪科刑法條
刑法第三百二十一條
犯竊盜罪而有左列情形之一者，處六月以上五年以下有期徒刑：
一、於夜間侵入住宅或有人居住之建築物、船艦，或隱匿其內而犯之者。
二、毀越門扇、牆垣或其他安全設備而犯之者。
三、攜帶兇器而犯之者。
四、結夥三人以上而犯之者。
五、乘火災、水災或其他災害之際而犯之者。
六、在車站或埠頭而犯之者。
前項之未遂犯罰之。


司法院資訊處製作；財團法人民間司法改革基金會備份。
